# 销售商品和提供劳务同时存在能否适用完工百分比？

提问人：gxwnihao 时间：2013-01-09 09:04:39
A公司做系统集成（比如太极股份），对方 2011 年报披露对销售商品和提供劳务能够单独核算的分开确认。对无法分开确认的按成本完工百分比（会计跨期部分），该部分能否适用完工百分比？我认为不符合建造合同确认，也不符合销售商品收入，也不符合提供劳务收入。应该一次性完工确认收入？不知道理解是否正确，能高人指点。

回答人：chenyiwei
这首先要解决合同中的销售商品部分和提供劳务部分能否分拆为两个独立的“收入确认单元”的问题。类似问题在本版面上讨论很多，在《计学撮要》第 140 ～ 141 页中也有专门的说明。 如果能够分拆的，则这两个组成部分各自按照适用的原则进行处理。此时不存在销售商品部分也按照完工百分比确认收入的问题。 如果不能分拆的，例如总包的EPC合同，一般做法是作为一个整体采用建造合同确认收入，其中的销售商品部分，按照已交付安装的商品的实际成本计入完工进度的计算，相应确认收入。 《计学撮要》第 233 ～ 235有一个问答，可能可以提供一些思路。